臺灣臺中地方法院民事裁定  100年度再字第20號
再審聲請人
暨再審原告    莊榮兆
再審相對人
暨再審被告    羅禮政
再審相對人
暨再審被告    曾謀貴
再審相對人    王增諭
再審相對人    沈淑宜
再審相對人    吳文忠
再審相對人    王寧懷
再審相對人    吳正博
再審相對人    陳明筆
再審相對人    吳永琛
再審相對人    姜仁灶
再審相對人    張毅
再審相對人    顏世傑
再審相對人    李悌愷
再審相對人    吳澤生
再審相對人    杞炎烈
再審相對人    李慶義
上列當事人間因請求損害賠償事件，再審聲請人暨再審原告對於
本院：(1)民國99年6月21日99年度訴字第1014號民事確定裁定聲
請再審；(2)民國99年6月21日99年度訴字第1014號民事確定判決
提起再審之訴，本院裁定如下：
    主    文
再審之聲請及再審之訴均駁回。
再審程序費用由再審聲請人暨再審原告負擔。
    理    由
一、再審聲請人暨再審原告主張略以：(一)再審原告於民國（下同
    ）88年4月20日起訴被告曾謀貴枉法裁判，其有故意侵權，
    本院99年度訴字第1014號確定判決竟以顯無理由駁回原告之
    訴，即有適用法則不當並符再審之規定。(二)憑臺灣高等法院
    臺中分院98年度重上更(四)字第23號刑事判決之改判莊榮兆指
    吳文忠等有包庇許革非及圖利三億元有據。(三)上開確定判決
    再引本院89年度簡抗字第5號民事裁定理由，10年後推翻陳
    如玲、林慧貞、顏世傑、李悌愷、陳春長均認有理由之起訴
    ，益證上開確定判決有適用法則不當之違誤。(四)再審被告於
    87年3月10日枉法裁判（指臺灣高等法院臺中分院85年度上
    訴字第1382號刑事判決）前，即知本院86年度訴字第1134號
    刑事判決就同一事證重複之告及濫訴，竟未採有利莊榮兆判
    決及說理，即有不備理由之枉法，而證再審被告確有就無犯
    罪莊榮兆枉判有罪之惡意。(五)法官有故意錯判即應負故意侵
    權之賠責，而上開確定判決以國家賠償法第13條規定作為本
    件有理由之起訴為顯無理由，即符再審之規定，為此依法聲
    請再審及提起再審之訴。並聲明：(1)本院99年度訴字第1014
    號判決及裁定均廢棄。(2)請求判決如88年4月20日起訴狀之
    訴之聲明所載。
二、本院之判斷：
  (一)就再審聲請人對本院99年6月21日99年度訴字第1014號民事
    確定裁定聲請再審部分：
    1.按對於再審之訴之確定判決（包括確定裁定）提起再審之
      訴者，必須主張該再審之訴之確定判決（或裁定）有法定
      再審理由，不得主張原訴訟之確定判決有再審理由，逕對
      於再審之訴之確定判決（或裁定）提起再審之訴，如有此
      種情形，法院應依民事訴訟法第502條第1項規定，以再審
      之訴不合法裁定駁回之（楊建華「問題研析民事訴訟法(二)
      333頁參照）。又裁定於抗告期間屆滿時確定，即合法之
      抗告，可阻斷裁定之確定。
    2.經查，再審聲請人與再審相對人王增諭、沈淑宜、王寧懷
      、吳正博、姜仁灶、陳明筆、張毅、顏世傑、吳澤生、吳
      永琛、杞炎烈、李慶義、吳文忠、李悌愷間之損害賠償事
      件，經本院99年度訴字第1014號裁定駁回原告追加之訴確
      定後，再審聲請人對該裁定提起再審之訴（應係聲請再審
      ），再審聲請人未合法表明再審事由，且上開裁定已於99
      年7月8日24時確定，再審聲請人遲至100年8月1日始具狀
      聲請再審，依民事訴訴法第505條、第500條第1項規定，
      顯已逾30日不變期間，其聲請再審為不合法，應逕以裁定
      駁回之。
  (二)就再審原告對本院99年6月21日99年度訴字第1014號民事確
    定判決提起再審之訴部分：
    1.按再審之訴，應於三十日之不變期間內提起。前項期間，
      自判決確定時起算，判決於送達前確定者，自送達時起算
      ；其再審之理由發生或知悉在後者，均自知悉時起算；再
      審之訴不合法者，法院應以裁定駁回之，民事訴訟法第50
      0條第1項、第2項、第502條第1項分別定有明文。又提起
      民事再審之訴，未依民事訴訟法第五百零一條第一項第四
      款後段規定，記載遵守不變期間之證據者，不屬同法第一
      百二十一條第一項規定書狀不合程式或有其他欠缺之情形
      ，審判長毋庸裁定定期命其補正，最高法院63年5月28日
      第三次民庭推總會議決可資參照。又判決，於上訴期間屆
      滿時確定。但於上訴期間內有合法之上訴者，阻其確定。
      民事訴訟法第398條第1項定有明文。
    2.查本件本院99年度訴字第1014號損害賠償事件民事判決於
      99年6月28日送達再審原告，此有送達證書附於該卷宗可
      稽，嗣再審原告雖曾提起上訴，然因其上訴不合法而遭駁
      回確定，且其不合法之上訴無法阻斷判決因上訴期間屆滿
      而確定，故該民事判決於99年7月19日24時確定。本件再
      審原告遲至100年8月1日始具狀提起本件再審之訴，顯已
      逾30日之不變期間，故其對本院「99年度訴字第1014號確
      定判決」所提再審之訴為不合法，應予駁回。
  (三)綜上所述，本件再審之聲請暨再審之訴為不合法，爰依法逕
    以裁定駁回之。
三、據上論結，本件再審之聲請暨再審之訴為不合法，依民事訴
    訟法第502條第1項、第95條、第78條，裁定如主文。
中    華    民    國   100    年    8     月    23    日
                  民事第四庭    法  官  夏一
上正本係照原本作成
如不服本裁定應於送達後10日內向本院提出抗告狀，並繳納抗告
費新臺幣1,000元。
中    華    民    國   100    年    8     月    23    日
                                書記官  林玉門